【裁判字號】    97,訴,497
【裁判日期】    970428
【裁判案由】    違反毒品危害防制條例
【裁判全文】
臺灣臺南地方法院刑事判決               97年度訴字第497號
公  訴  人  臺灣臺南地方法院檢察署檢察官
被      告  甲○○
                    （另案於臺灣臺南監獄臺南分監執行中）
上列被告因違反毒品危害防制條例案件，經檢察官提起公訴（97
年度毒偵字第164號及第330號），被告於本院準備程序進行中，
先就被訴事實為有罪之陳述，經本院合議庭裁定由受命法官獨任
進行簡式審判程序，判決如下：
    主  文
甲○○施用第一級毒品，累犯，處有期徒刑拾月；又施用第一級
毒品，累犯，處有期徒刑拾月；應執行有期徒刑壹年貳月。
    事實及理由
壹、程序事項
  一、查被告甲○○所犯係死刑、無期徒刑、最輕本刑為3年以
      上有期徒刑以外之罪，其於準備程序中就被訴事實為有罪
      之陳述，經法官告知簡式審判程序之旨，並聽取公訴人及
      被告之意見後，業經本院合議庭依上開修正公布施行之刑
      事訴訟法規定裁定由受命法官獨任進行簡式審判程序，合
      先敘明。
  二、次按適用簡式審判程序之有罪判決書之製作，準用第454
      條之規定，刑事訴訟法第310條之2定有明文。本件經合議
      庭裁定由受命法官獨任進行簡式審判程序，爰依照前開法
      律規定，準用刑事訴訟法第454條為判決書之製作，先予
      敘明。
貳、實體事項
  一、本件犯罪事實、證據及應適用之法條除引用檢察官起訴書
      之記載（如附件）外，就犯罪事實及證據部分別補充如下
      ：
  （一）犯罪事實：
    １、第9行：於96年10月4日中午，在臺南市中山公園附近之
        某工地內，將第一級毒品海洛因捲在香菸內方式施用第
        一級毒品海洛因。
    ２、第14行：於96年11月10日中午12時許，在同上開處所，
        以同上開方式，施用第一級毒品海洛因。
  （二）證據部分：
    １、被告於本院準備程序訊問及審理之自白（見本院97年4
        月10日準備程序筆錄及同日審判筆錄參照）。
    ２、被告前於94年間因施用毒品違反毒品危害防制條例案件
        ，經本院以94年度毒聲字第241號裁定令入勒戒處所觀
        察勒戒後因認有繼續施用毒品傾向，由本院以94年毒聲
        字第576號裁定令入戒治處所施以強制戒治，戒治滿6月
        後，其成效評定為合格，因認無繼續戒治之必要而釋放
        ，並經臺灣臺南地方法院檢察署檢察官於95年3月10日
        以95年度戒毒偵字第42號為不起訴處分等情，前開不起
        訴處分書及臺灣高等法院被告前案紀錄表1份在卷可憑
        ，則被告於前開觀察勒戒、強制戒治執行完畢後，5年
        內再犯本案毒品危害防制條例第10條之罪，本案事證明
        確，被告犯行洵堪認定。
  二、查海洛因依其成癮性、濫用性及對社會危害性之程度，已
      為毒品危害防制條例第2條第2項第1款列為第一級毒品。
      核被告甲○○所為，係犯毒品危害防制條例第10條第1項
      施用第一級毒品罪。其前後2次施用時非法持有第一級毒
      品海洛因之低度行為，均為其施用之高度行為所吸收，均
      不另論罪。並依95年7月1日刑法修正施行後第56條修正理
      由之說明，謂「對繼續犯同一罪名之罪者，均適用連續犯
      之規定論處，不無鼓勵犯罪之嫌，亦使國家刑罰權之行使
      發生不合理之現象」、「基於連續犯原為數罪之本質及刑
      罰公平原則之考量，爰刪除有關連續犯之規定」等語，即
      係將本應各自獨立評價之數罪，回歸本來就應賦予複數法
      律效果之原貌。因此，就刑法修正施行後多次施用毒品之
      犯行，採一罪一罰，始符合立法本旨。是刑法修正施行後
      之多次施用毒品犯行，除符合接續犯之要件外，則應一罪
      一罰，且行為人各次施用毒品之行為，均係滿足該次之毒
      癮，於滿足毒癮後，該次行為即已完成，是各次施用毒品
      行為均各具獨立性而各構成一施用毒品罪責。是被告於本
      件2次施用第一級毒品海洛因之犯行，犯意個別，應分論
      併罰。再被告有前開事實欄所載前科經判刑及執行完畢情
      形，此有臺灣高等法院被告前案紀錄表在卷可佐，其於前
      案有期徒刑執行完畢後，5年內故意再犯有期徒刑以上之
      本罪，為累犯，應依法加重其刑。爰審酌被告前因施用毒
      品經送觀察、勒戒、強制戒治之治療程序，甚至經法院判
      刑入監執行完畢出監，猶未認清毒品戕害身心之惡，不思
      戒絕革除惡習，仍為本案犯行，顯然其意志力甚為薄弱，
      迄未能戒除毒癮，惟兼衡被告施用毒品犯行，性質上為對
      自我身心健康之自戕行為，及犯後坦承犯行之態度等一切
      情狀，量處如主文所示之刑，並定應執行刑。
據上論斷，應依刑事訴訟法第273條之1第1項、第299條第1項前
段、第310條之2、第454條、毒品危害防制條例第10條第1項，刑
法第11條前段、第47條第1項、第51條第5款，判決如主文。
本案經檢察官乙○○到庭執行職務。
中    華    民    國    97    年    4     月    28    日
                  刑事第十二庭  法  官  程克琳
以上正本證明與原本無異。
如不服本判決應於收受本判決後10日內向本院提出上訴書狀，並
應敘述具體理由。如未敘述上訴理由者，應於上訴期間屆滿後20
日內向本院補提理由書狀（均須按他造當事人之人數附繕本）「
切勿逕送上級法院」。
                                書記官  曾美滋
中    華    民    國    97    年    4     月    28    日
附錄本案論罪科刑法條
毒品危害防制條例第10條第1項：
施用第一級毒品者，處 6 月以上 5 年以下有期徒刑。


司法院資訊處製作；財團法人民間司法改革基金會備份。
